Fonds Oulipo
Bibliothèque nationale de France
- Dossiers mensuels de réunion (1960-2010)
  - 1970-1979
    - 1975, DM-3 (49-59); 116 f.
      - Octobre 1975, DM-3 (56); 24 f.
        Manuscrit dactylographié du même poème de Paul Braffort avec ajouts autographes de Marcel Bénabou
        Manuscrit dactylographié du « Poème-ponctuation » de Michèle Métail avec ajouts autographes de Marcel Bénabou
        Présentation dactylographiée en flamand de l’Oulipo
        Présentation dactylographiée de l’Oulipo par Georges Perec
        Dépliant de la manifestation « Visages de Raymond Queneau »
        Cinq versions dactylographiées de « Sonnets impromptus » générés par un ordinateur à partir des Cent Mille Milliards de poèmes de Raymond Queneau
        Dépliant de l’exposition « Les Gommes, et après… » du 1er au 31 octobre à Europalia à Bruxelles
      - Novembre 1975, DM-3 (57); 26 f.
        Convocation dactylographiée à la réunion du 21 novembre signée par François Le Lionnais avec ajouts autographes
        Manuscrit dactylographié intitulé « Prolégomènes à l’Oulipo du 21 Novembre 1975 »
        Dossier autographe de Marcel Bénabou intitulé « Oulipompidou » qui comprend des notes autographes de Marcel Bénabou
        Compte rendu autographe de Marcel Bénabou de la réunion du 21 novembre
        Manuscrit dactylographié de Georges Perec à propos de la Bibliothèque Oulipienne
        Lettre dactylographiée de Raymond Queneau à Marcel Bénabou signée par Raymond Queneau du 29 octobre 1975
        Manuscrit dactylographié de Harry Mathews intitulé « L’égal franglais »
        Manuscrit dactylographié de Harry Mathews intitulé « Notes sur les Perverbes »
        Dossier autographe de Marcel Bénabou intitulé « Réunion de la commission pour l’Extension des Tables de Queneleiev » du 28 novembre 1975 qui comprend: photocopies d’un texte autographe de Jacques Roubaud avec des rapports de la commission de l’Oulipo sur certaine extension de la table de Queneleiev du 16 mai 1975
        Table dactylographiée des « Contraintes d’ordre sémantique » avec des ajouts autographes de Marcel Bénabou
        Table dactylographiée « Classification des travaux de l’Oulipo » avec des ajouts autographes de Marcel Bénabou
        Texte autographe de Marcel Bénabou avec la classification de Queneleiev du 28 novembre 1974
      - Décembre 1975, DM-3 (58); 4 f.
        Convocation dactylographiée à la réunion du 10 décembre adressée à Marcel Bénabou et signée par François Le Lionnais avec ajout autographes
        Télégramme d’André Blavier du 9 décembre 1975
        Compte rendu autographe de Paul Fournel de la réunion du 10 décembre
      - 1975 – Sous-ensemble Harry Mathews, DM-3 (59); 29 f.
        Comptes rendus autographes de Harry Mathews des réunions suivantes: 20 juin 1975, 7 août 1975, 3 octobre 1975, 21 novembre 1975, 10 décembre 1975, 17 février 1976, 13 mai 1976, 3 août 1976, 23 septembre 1976, 28 octobre 1976, 25 novembre 1976, 20 décembre 1976, 24 juin 1977
        Texte dactylographié de Harry Mathews s/d [25 f.]
        Lettre manuscrite d’auteur inconnu à Harry Mathews du 1er août 1976 [3 f.]
        Lettre autographe de Georges Perec à Harry Mathews du 31 octobre 1976 [1 f.]
    - 1976, DM-3 (60-70); 123 f.
      - Janvier 1976, DM-3 (60); 6 f.
        Compte rendu autographe de Paul Fournel, Georges Perec, puis Marcel Bénabou de la réunion du 12 janvier
        Quatre exemplaires dactylographiés de la « Bibliographie des graphes d’œuvre littéraire » de Claude Berge avec ajouts autographes de Marcel Bénabou
      - Février 1976, DM-3 (61); 3 f.
        Convocation dactylographiée à la réunion du 17 février signée par François Le Lionnais avec ajouts autographes
        Compte rendu autographe de Marcel Bénabou de la réunion du 17 février
        Note autographes de Marcel Bénabou sur Bertrand François Barrême, mathématicien
      - Mars 1976, DM-3 (62); 9 f.
        Convocation dactylographiée à la réunion du 9 mars signée par François Le Lionnais avec ajouts autographes
        Compte rendu dactylographié de la réunion du 9 mars
        Lettre dactylographiée de Gilbert Rémy à Marcel Bénabou du 3 février 1976 avec envoi de poésies écrites par lui
      - Avril 1976, DM-3 (63); 2 f.
        Convocation dactylographiée à la réunion du 15 avril signée par Paul Fournel
        Compte rendu autographe de Marcel Bénabou de la réunion du 15 avril
      - Mai 1976, DM-3 (64); 3 f.
        Convocation dactylographiée à la réunion du 13 mai adressée à Marcel Bénabou et signée par Paul Fournel, avec ajouts autographes
        Compte rendu autographe de Marcel Bénabou de la réunion du 13 mai
      - Juin 1976, DM-3 (65); 7 f.
        Convocation dactylographiée à la réunion du 10 juin signée par Marcel Bénabou
        Compte rendu autographe de Marcel Bénabou de la réunion du 10 juin
        Carton d’invitation à l’enregistrement de l’émission « Dialogues » de Roger Pillaudin avec François Le Lionnais et Pascal Lainé
        Programme du mois de juin 1976 de cette émission
        Trois « sonnets impromptus » produits par ordinateur parmi les Cent Mille Milliards de poèmes
      - Août 1976, DM-3 (66); 10 f.
        Convocation dactylographiée à la réunion du 3 août signée par Georges Perec
        Compte rendu dactylographié de la réunion du 3 août avec corrections autographes de Harry Mathews
        Lettre autographe de Paul Fournel à Marcel Bénabou du 8 juillet
        Bons de commande de numéros de la Bibliothèque Oulipienne
      - Septembre 1976., DM-3 (67); 3 f.
        Convocation dactylographiée à la réunion du 23 septembre signée par Georges Perec
        Compte rendu autographe de la réunion du 23 septembre
      - Octobre 1976, DM-3 (68); 14 f.
        Convocation dactylographiée à la réunion du 28 octobre signée par Paul Fournel
        Lettre autographe de Claude Berge à Marcel Bénabou du 19 octobre 1976
        On y a joint la copie de la convocation adressée à Claude Berge avec sa réponse
        Carte postale autographe de Noël Arnaud à Marcel Bénabou, sans date
        Copie de la convocation adressée à Harry Mathews avec sa réponse
        Copie de la convocation adressée à Marcel Bénabou avec ajouts autographes de Paul Fournel
        Coupons-réponse avec ajouts autographes de François Le Lionnais, Jean Queval, Luc Etienne, Italo Calvino, Jacques Bens, Paul Braffort
        Compte rendu autographe de Marcel Bénabou de la réunion du 28 octobre
      - Novembre 1976, DM-3 (69); 28 f.
        Convocation dactylographiée à la réunion du 25 novembre signée par Paul Fournel
        Compte rendu autographe de Paul Fournel et Marcel Bénabou de la réunion du 25 novembre
        Copie d’une lettre dactylographiée signée par Paul Fournel et adressée à tous les oulipiens à propos d’un volume A Queneau, du 2 novembre 1976
        Lettre autographe de Jean Queval à Paul Fournel à propos de l’hommage à Raymond Queneau, du 16 novembre 1976
        Lettre dactylographiée de Noël Arnaud à Marcel Bénabou du 21 novembre 1976
        Lettre autographe de Michèle Métail à Marcel Bénabou du 19 novembre
        Lettre autographe de Paul Fournel à Marcel Bénabou sans date
        Coupons-réponse avec ajouts autographes de Italo Calvino, Jacques Bens, Luc Etienne, Paul Braffort, Jacques Roubaud, André Blavier, Jean Queval, Harry Mathews, François Le Lionnais
        Note autographes de Marcel Bénabou indiquant la liste des présents à cette réunion
        Copie d’une lettre de François Le Lionnais à Marc Bertrand du 9 novembre 1976
        On y a joint le prospectus d’une revue
        Lettre autographe de Jean Queval à Marcel Bénabou à propos de la fondation des Cahiers Queneau, du 11 novembre 1976
      - Décembre 1976, DM-3 (70); 23 f.
        Copie de la convocation dactylographiée à la réunion du 20 décembre adressée à Marcel Bénabou et signée par Paul Fournel, avec ajouts autographes
        Bulletin de l’Association des Ecrivains Scientifiques de France, comprenant un article de François Le Lionnais sur Raymond Queneau
        Ordre du jour autographe de Paul Fournel de la réunion du 20 Décembre
        Compte rendu autographe de Marcel Bénabou de la réunion du 20 décembre
        Manuscrit dactylographié de Harry Mathews « The relation x takes y for z »
        Manuscrit dactylographié de Paul Fournel de « Pseudo-charades » et « Pseudo-contrepet »
    - 1977, DM-4 (1-10); 294 f.
      - Janvier 1977, DM-4 (1); 16 f.
        Dossier « Cahiers Queneau » contenant le compte rendu autographe de Marcel Bénabou de la réunion du 17 janvier, une lettre autographe de Jean Queval non adressée du 6 janvier 1977, la copie d’une présentation dactylographiée de Claude Rameil du projet de « Cahiers Queneau » avec ajouts autographes de Marcel Bénabou
        Copie du même texte sans ajouts autographes
        Lettre de Jean Queval probablement adressée à François Le Lionnais du 3 décembre 1976
        On y a joint une copie d’une lettre de Jean Queval à André Blavier du 3 décembre 1976
        Copie d’une lettre dactylographiée de André Blavier à François Le Lionnais du 24 décembre 1976 et réponse dactylographiée de François Le Lionnais à André Blavier du 3 janvier 1977
        Convocation dactylographiée à la réunion du 27 janvier signée par Paul Fournel
        Copie de la même convocation adressée à Marcel Bénabou et signée par Paul Fournel
        Compte rendu autographe de Marcel Bénabou de la réunion du 27 janvier
      - Février 1977, DM-4 (2); 25 f.
        Convocation dactylographiée à la réunion du 24 février adressée à Paul Fournel et signée par Paul Fournel avec ajouts autographes
        Coupons-réponse avec ajouts autographes de Jean Queval, François Le Lionnais, Luc Etienne, Jean Lescure, Harry Mathews, Italo Calvino, Paul Braffort
        Ordre du jour autographe de Paul Fournel et Marcel Bénabou
        Compte rendu autographe de Paul Fournel de la réunion du 24 février
        Texte autographe d’Harry Mathews du 23 février 1977
        Copie d’une lettre dactylographiée de François Le Lionnais aux oulipiens, du 9 février 1977
        Texte dactylographié de Martinet intitulé « Panacea »
        Exemplaire du Scientific American de février 1977
        Lettre autographe de Jean Queval à tous les membres, du 13 février
        Lettre autographe de Jacques Bens à Marcel Bénabou du 12 février
        Lettre dactylographiée de André Blavier à Marcel Bénabou du 4 janvier, avec enveloppe
      - Mars 1977, DM-4 (3); 29 f.
        Convocation dactylographiée à la réunion du 24 mars signée par Paul Fournel avec ajouts autographes
        Coupons-réponse avec ajouts autographes de François Le Lionnais, Claude Berge, Harry Mathews, Jean Queval, Italo Calvino
        Compte rendu autographe de Paul Fournel et Marcel Bénabou de la réunion du 24 mars
        Copie d’une lettre du Directeur des Musées de France à François Le Lionnais du 1 mars 1977, avec ajouts autographes de François Le Lionnais à Marcel Bénabou et sa femme
        Lettre autographe de Luc Etienne à Marcel Bénabou du 16 mars
        Copie d’un texte publié de Octavio Paz « Topoemas »
        Copie d’un texte publié de Julio Cortazar « Poesia permutante – Ultimo Round »
        Invitation de la librairie « Le Texte intégral » à découvrir Raymond Queneau du 15 mars au 15 avril avec ajout autographes de François Le Lionnais
      - Avril 1977, DM-4 (4); 19 f.
        Copie de la convocation dactylographiée à la réunion du 21 avril adressée à Jean Queval et signée par Paul Fournel avec ajouts autographes de Jean Queval
        Copie de la convocation dactylographiée à la réunion du 21 avril adressée à Harry Mathews avec ajouts autographes de Harry Mathews
        Copie de la convocation dactylographiée à la réunion du 21 avril adressée à Marcel Bénabou avec ajout autographes de Paul Fournel
        Coupons-réponse avec ajout autographe de André Blavier, Luc Etienne, François Le Lionnais, Claude Berge
        Ordre du jour autographe de Paul Fournel de la réunion du 21 avril
        Deux bons de commande pour la Bibliothèque Oulipienne
        Note autographe de Marcel Bénabou avec des noms de libraires
        Lettre autographe de Paul Fournel à Marcel Bénabou du 8 avril 1977
        Copie d’un extrait d’Enigmatika n°4
        Copie d’un envoi d’Henri Lavagne avec ajouts autographes
        Compte rendu autographe de Marcel Bénabou de la réunion du 21 avril
        Coupure de presse indiquant la diffusion de « La Ronde » de Roger Vadim, sans date
      - Mai 1977, DM-4 (5); 114 f.
        Copie de la convocation dactylographiée à la réunion du 12 mai signée par Paul Fournel avec ajouts manuscrits
        Coupons-réponse avec ajout autographe, de François Le Lionnais, avec enveloppe, de Claude Berge André Blavier, Jean Lescure, Georges Perec, Jean Queval, Italo Calvino, Paul Braffort
        Liste autographe de Marcel Bénabou des présents et des excusés
        Ordre du jour autographe de Georges Perec
        Compte rendu autographe de Harry Mathews de la réunion du 12 mai
        Lettre autographe de Luc Etienne à Marcel Bénabou du 9 juin 1977 avec enveloppe
        Note autographe de Jean Queval
        Lettre autographe de Jacques Bens à Marcel Bénabou du 5 mai 1977
        Carton d’invitation à la démonstration « L’ordinateur au service de l’écrivain » du 6 avril 1977 au Centre Georges Pompidou
        Manuscrit autographe de Harry Mathews intitulé « Lexiques croisés »
        Note autographe de Marcel Bénabou sur les dates des prochaines réunions
        Note autographe avec ajout de François Le Lionnais
        Manuscrit autographe de « Morceaux de Dantologie » de Marcel Bénabou
        Photocopie d’une coupure de presse intitulée « The all-purpose plot » communiquée lors de la réunion
        Copie d’une lettre dactylographiée de François Le Lionnais à Martin Gardner du 20 mai 1977
        Enveloppe adressée par Martin Gardner à Harry Mathews intitulée « Lettres consécutives à l’article du Scientific American transmises le 12 mai 1977 » de la main de Marcel Bénabou
        Cette enveloppe contient onze lettres autographes et dactylographiées de lecteurs de la revue Scientific American toutes datées de février 1977
        Enveloppe adressée à Harry Mathews par le Art Research Center avec ajout autographe de Marcel Bénabou
        Cette enveloppe contient une note autographe [de Michael Stephens] à Harry Mathews, la photocopie d’un article de presse paru dans la revue Leonardo intitulé « International Opportunities for Artists », une coupure de presse de la revue Greenhouse intitulée « ARC seeks Heroes Not Masters », ainsi qu’une présentation dactylographiée de Telic, « - an international cooperative series of exhibitions of structure and phenomena » en cinq exemplaires
        Affiche de 88 x 61 cm intitulée « ARC at this location ten years 1966-1976 »
        Affiche 88 x 61 cm intitulée « ARC 10 years an aesthetic celebration »
      - Juin 1977, DM-4 (6); 30 f.
        Convocation dactylographiée à la réunion du 2 juin signée par Paul Fournel avec ajouts autographes de Paul Fournel et de François Le Lionnais, sans coupon-réponse
        Copie de la même convocation adressée à Marcel Bénabou avec ajouts autographes de Paul Fournel avec coupon-réponse
        Coupons-réponse avec ajouts autographes de François Le Lionnais, Italo Calvino, Paul Braffort, Luc Etienne, Jacques Bens, André Blavier, Harry Mathews, Jean Queval
        Lettre autographe de Jacques Bens à Marcel Bénabou du 25 mai 1977
        Ordre du jour autographe de Marcel Bénabou de la réunion du 2 juin
        Compte rendu autographe de Paul Fournel de la réunion du 2 juin
        Bon de commande pour Les fondements de la littérature d’après David Hilbert de Raymond Queneau pour la librairie Guy Boussac
        Convocation dactylographiée à la réunion du 24 juin signée par Paul Fournel adressée à Marcel Bénabou
        Copie de la même convocation adressée à Harry Mathews
        Coupons-réponse avec ajouts autographes de Luc Etienne, André Blavier, Jean Queval, François Le Lionnais, Jean Lescure
        Liste autographe de Marcel Bénabou des membres présents à la réunion
        Ordre du jour autographe de Luc Etienne
        Compte rendu autographe de Paul Fournel
        Copie de la réponse de Martin Gardner à François Le Lionnais du 8 juin
        Note autographe de Marcel Bénabou
        Menu du restaurant « Au Vendôme – dîners fleuris »
        Note autographe de Paul Fournel à propos du secrétariat
      - Août 1977, DM-4 (7); 12 f.
        Convocation dactylographiée à la réunion du 25 août signée par Paul Fournel avec ajouts autographes
        Ordre du jour autographe de Marcel Bénabou de la réunion du 25 août
        Manuscrit dactylographié avec ajouts autographes de Georges Perec intitulé « Hommage à l’Oulipo », extrait de La Vie Mode d’emploi
        Copie d’un manuscrit autographe de Raymond Queneau sur l’Oulipo avec ajout autographe de Marcel Bénabou
        Compléments autographes de François Le Lionnais à l’ordre du jour de la même réunion
        Lettre dactylographiée de François Le Lionnais à Dominique Billy du 13 juillet 1977
        Deux manuscrits autographes « algorithmes » de Harry Mathews présentés lors de la réunion
      - Septembre 1977, DM-4 (8); 21 f.
        Convocation dactylographiée à la réunion du 22 septembre signée par Paul Fournel avec ajouts autographes de François Le Lionnais indiquant un changement de date de la réunion au 29
        Copie de la même convocation avec ajout autographes de Paul Fournel
        Coupons-réponse avec ajouts autographes de Harry Mathews, Claude Berge, Luc Etienne, François Le Lionnais, Paul Braffort, Jean Queval, Jacques Bens, Jean Lescure
        Carte postale de Jacques Bens à tous les oulipiens, adressée à Marcel Bénabou, du 27 septembre, avec enveloppe
        Lettre autographe de Jean Queval à Marcel Bénabou du 20 septembre 1971, avec enveloppe
        Lettre autographe de Jean Brown à Marcel Bénabou du 3 septembre, avec enveloppe
        Ordre du jour autographe de Paul Fournel de la réunion du 29 septembre avec ajouts autographes de François Le Lionnais
        Coupure de presse de Charlie-Hebdo du 26 mai 1977 communiquée par Luc Etienne
        Coupure de presse du journal Horizon de mai 1977 communiquée par Harry Mathews
        Lettre autographe de Daniel Zinszner à François Le Lionnais du 27 septembre 1977
      - Novembre 1977, DM-4 (9); 11 f.
        Copie de la convocation dactylographiée à la réunion du 3 novembre signée par Paul Fournel avec ajout autographe
        Compte rendu autographe de Paul Fournel de la réunion du 3 novembre
        Copie d’une lettre dactylographiée signée par François Le Lionnais à Jacques Rigaud, Sous-directeur Général de l’Unesco, du 13 octobre 1977
        Copie d’une lettre dactylographiée signée par François Le Lionnais à Jacques Rigaud du 8 novembre 1977
        Communication autographe de Harry Mathews pour la rubrique Erudition
        Manuscrit dactylographié de Italo Calvino utilisant la contrainte « Personnages + 7 »
        Manuscrit dactylographié de Paul Fournel intitulé « A mots couverts »
        Notes autographe de Marcel Bénabou
      - Décembre 1977, DM-4 (10); 14 f.
        Convocation dactylographiée à la réunion du 9 décembre signée par Paul Fournel avec ajouts autographes de Paul Fournel et François Le Lionnais
        Copie de la même convocation avec ajout autographe de Paul Fournel
        Coupons-réponse avec ajouts autographes de François Le Lionnais, Jean Queval, Italo Calvino, Luc Etienne, Paul Braffort, André Blavier, Claude Berge, Paul Fournel
        Carte postale de Noël Arnaud à Marcel Bénabou sans date
        Compte rendu autographe de Paul Fournel de la réunion du 9 décembre
        Communiqué d’André Blavier « Création d’un centre de documentation Raymond Queneau à Verviers »
    - 1978, DM-4 (11-20); 117 f.
      - Janvier 1978, DM-4 (11); 19 f.
        Lettre autographe de Claude Rameil à Marcel Bénabou. On y a joint une présentation dactylographiée des Cahiers Queneau, avec enveloppe
        Lettre dactylographiée de Noël Arnaud à Marcel Bénabou du 23 janvier
        Convocation dactylographiée à la réunion du 26 janvier signée par Paul Fournel avec ajouts autographes
        Coupons-réponse avec ajouts autographes de François Le Lionnais, Claude Berge, André Blavier, Luc Etienne, Italo Calvino, Jean Queval, Paul Braffort, Harry Mathews
        Lettre autographe de Jean Queval à Marcel Bénabou, sans date
        Copie de lettre de Jacques Rigaud à François Le Lionnais du 21 novembre 1977 avec ajout autographes de François Le Lionnais, On y a joint une note autographe de François Le Lionnais, avec enveloppe
        Compte rendu autographe de Paul Fournel de la réunion du 26 janvier
      - Février 1978, DM-4 (12); 19 f.
        Copie de la convocation dactylographiée à la réunion du 17 février signée par Paul Fournel et adressée à Georges Perec, caviardée par Georges Perec
        Copie de la même convocation non caviardée
        Carte postale de Noël Arnaud à Marcel Bénabou du 9 février
        Coupons-réponse avec ajouts autographes de Italo Calvino, François Le Lionnais, Jean Queval, Harry Mathews, Claude Berge
        Liste des présents autographe établie par Marcel Bénabou
        Ordre du jour autographe de Paul Fournel avec ajouts autographes de Harry Mathews de la réunion du 17 février
        Deux copies d’un article de journal intitulé « Message, code et mutations »
        Notes autographes de François Le Lionnais établissant la liste de ses interventions
        Lettre autographe [attribuée à Nodrato], sans date
        On y a joint une page de prénoms féminins et leur résultat après traitement informatique
      - Mars 1978, DM-4 (13); 10 f.
        Copie de la convocation dactylographiée à la réunion du 24 mars signée par Paul Fournel avec ajout autographe
        Ordre du jour autographe de Marcel Bénabou de la réunion du 24 mars
        Deux copies d’une lettre de Dominique Roussillon, secrétaire de François Le Lionnais, à Mme Brun, du 22 mars
        Lettre autographe de Claude Rameil à Marcel Bénabou du 19 février, avec enveloppe
        Copie d’une lettre de François Le Lionnais à Christina Philè du 3 mars avec ajout autographe de François Le Lionnais
        Vers holorime autographe en hongrois écrit par Kalmar Laszlo et communiqué par Claude Berge
      - Avril 1978, DM-4 (14); 10 f.
        Copie de la convocation dactylographiée à la réunion du 27 avril signée par Paul Fournel avec ajouts autographes
        Ordre du jour autographe de Paul Fournel et de François Le Lionnais de la réunion du 27 avril
        Lettre autographe de Harry Mathews à Marcel Bénabou du 15 avril, avec enveloppe
        On y a joint deux textes dactylographiés
      - Mai 1978, DM-4 (15); 14 f.
        Copie de la convocation dactylographiée à la réunion du 11 mai signée par Paul Fournel avec ajouts autographes
        Copie d’une lettre dactylographiée de François Le Lionnais adressée notamment à Marcel Bénabou intitulée « Rappel de la communication verbale de F.L.L. à l’Oulipo du jeudi 11 mai 1978 chez Georges Perec », avec enveloppe
        Note autographe de Marcel Bénabou intitulée « Provision Secrétariat »
        Lettre autographe de Yves Hersant à Marcel Bénabou du 2 mai
        Copie d’une lettre dactylographiée de François Le Lionnais intitulée « Inscription à un prochain ordre du jour d’une communication du P.F. – F.L.L. » datée du « zéro mai », avec enveloppe
        Coupure de presse extraite de Le Point du jour, article intitulé « Où la littérature fait un mariage de raison avec l’Oulipo et les mathématiques », du 28 mars 1978
        Photographie en noir et blanc avec ajout autographe de François Le Lionnais, intitulée « Portrait Robot de l’Oulipien »
        Compte rendu autographe de Paul Fournel de la réunion du 11 mai